【裁判字號】    89,上易,4824
【裁判日期】    900119
【裁判案由】    妨害自由等
【裁判全文】
臺灣高等法院刑事判決                  八十九年度上易字第四八二四號
    上訴人
    被  告  乙 ○ ○
    選  任
    辯護人  邱 六 郎  律  師
右上訴人因恐嚇案件，不服臺灣士林地方法院八十九年度自字第二０四號，中華民國
八十九年十一月二日第一審判決，提起上訴，本院判決如左：
    主    文
上訴駁回。
    事    實
一、乙○○因與甲○○間為是否承擔問題發生債務糾紛，甲○○乃於民國（下同）八
    十九年二月二十五日，對乙○○向臺灣士林地方法院民事庭提起清償債務之訴，
    經台灣士林地方法院以八十九年度重訴字第一○三號審理中。嗣於八十九年八月
    十一日上午十一時三十分許，在臺灣士林地方法院第四法庭進行言詞辯論時，乙
    ○○因不滿甲○○所供述之內容，竟基於恐嚇之犯意，當庭出言恫嚇甲○○稱：
    「甲○○你今天來開庭，我要打死你」等語，以加害生命之事相恐嚇，致使甲○
    ○心生畏懼，足生危害於安全。
二、案經被害人甲○○提起自訴。
    理    由
一、訊據上訴人即被告乙○○矢口否認其有當庭恐嚇甲○○犯行，辯稱：當天開庭時
    ，因甲○○為不實之陳述，其一時心急氣憤，故當庭陳稱甲○○如果講假話，會
    不得好死，並未恐嚇甲○○。」，其選任辯護人亦辯謂被告係一時心急脫口而出
    之言語，並無恐嚇甲○○之故意等語。
二、經查：被告乙○○如何於前開時、地台灣士林地方法院民事庭當庭時當庭恐嚇自
    訴甲○○之事實，業據自訴人甲○○指訴綦詳，被告乙○○於原審法院審理時，
    亦坦承其有涉犯自訴狀事實欄（二）所指訴之恐嚇事實，並經證人吳武川證述屬
    實，且原審亦當場勘驗該院民事庭開庭之錄音帶內容，被告乙○○確當庭恫嚇自
    訴人乙○○稱：「甲○○你今天來開庭，我要打死你」等語無訛，有原審調查筆
    錄乙份在卷可按（見原審卷第二十四頁），顯見被告乙○○確有當庭恐嚇自訴人
    甚明。又被告係在法院審理案件時，當庭以「甲○○你今天來開庭，我要打死你
    」等語恐嚇自訴人，公然藐視法庭，視法治為無物，其惡性匪輕，豈得謂其係一
    時氣憤之言語，而得以無犯罪故意脫免其責？況自訴人亦一再表示其當庭遭被告
    恐嚇後，恐懼莫名，自足使自訴人人心生畏懼，而危害於其安全，洵無疑議，被
    告於本院否認其有該犯行，及其選任辯護人辯謂被告無犯罪故意云云，均係飾卸
    之詞，委不足採。本件事證明確，被告犯行洵堪認定，應依法論科。
三、核被告所為，係犯刑法第三百零五條之恐嚇危害安全罪。原審以被告所犯罪証明
    確，援引刑法第三百零五條、第四十二條第二項，罰金罰鍰提高標準條例第一條
    前段、第二條規定，審酌被告之品行、犯罪動機、目的、手段、所生危害及犯罪
    後態度等一切情狀，量處被告罰金二千元，並諭知以三百元為易服勞役之折算標
    準，認事用法允無違誤，量刑妥適，被告上訴意旨空言否認犯罪，陳詞指摘原判
    決失當，要無理由，應駁回其上訴。
四、自訴意旨另以：乙○○於同日中午十二時許，台灣士林地方法院民事庭言詞辯論
    終結後，自訴人甲○○欲離開法庭時，乙○○復在法庭外走廊上，對自訴人揚稱
    ：「我要幹掉妳」，因認被告乙○○另涉有刑法第三百零五條恐嚇罪嫌云云。惟
    訊之被告乙○○則堅決否認其復有該恐嚇犯行，辯稱：在台灣士林地方法院開庭
    後，洪國鑫先走，其與律師隨後離開，並未在法庭外走廊恐嚇自訴人等語。按犯
    罪事實應依證據認定之，無證據不得推定其犯罪事實。又不能證明被告犯罪者，
    應諭知無罪之判決，刑事訴訟法第一百五十四條、第三百零一條第一項前段分別
    定有明文。經查：本件自訴人甲○○固一再指稱被告乙○○在台灣士林地方法院
    法庭外走廊，復恐嚇其稱：「我要幹掉妳」等情，然經原審傳訊當時開完庭離開
    該法庭之證人吳武川則庭證稱：「（問：被告乙○○在走廊外，有無對自訴人說
    我要幹掉你等語？）、我跟婁（即乙○○）一起走出來，我與他就開庭狀況，與
    被告做一個說明，並沒有聽到婁講說『我要幹掉你』。」等語，另證人邱六郎亦
    證稱：「（問：被告乙○○有無在走廊對自訴人說『我要幹掉你』？）、我沒聽
    到。法庭外發生的事，我未在場。」等語（均見原審八十九年九月四日筆錄），
    均未為被告乙○○不利之証言，且自訴人甲○○迄未能提出任何確切之証據以証
    明被告乙○○確有在法庭外走廊恐嚇其安全，自難僅憑自訴人片面指訴，即以推
    測或擬制之方法，認定被告乙○○亦涉有此部分恐嚇犯行。被告乙○○此部分犯
    罪自屬不能證明，惟因自訴意旨認與有罪部分，具有裁判上一罪之連續犯關係，
    爰不另為無罪之諭知。
五、據上論斷，應依刑事訴訟法第三百六十八條，判決如主文。
中    華    民    國      九十    年      一        月        十九     日
                            臺灣高等法院刑事第十六庭
                                審判長法  官  許  增  男
                                      法  官  蔡  彩  貞
                                      法  官  黃  鴻  昌
右正本證明與原本無異。
不得上訴。
                                      書記官  黃  千  鶴
中    華    民    國      九十    年      一        月        十九      日


司法院資訊處製作；財團法人民間司法改革基金會備份。
